臺灣桃園地方法院民事裁定
110年度家聲字第60號
聲  請  人  甲○○  



關  係  人  乙○○  


上列當事人間聲請選任未成年人之特別代理人事件，本院裁定如
下：
    主  文
選任乙○○（男、69年10月14日出生、國民身分證統一編號：Z000
000000號）為未成年人丙○○（男、民國00年0月00日生、身分證
統一編號：Z000000000號）於辦理聲請人甲○○向未成年人丙○○購
買如附表所示不動產事件之特別代理人。
聲請程序費用由聲請人負擔。
    理  由
一、按父母為其未成年子女之法定代理人。父母之行為與未成年
    子女之利益相反，依法不得代理時，法院得依父母、未成年
    子女、主管機關、社會福利機構或其他利害關係人之聲請或
    依職權，為子女選任特別代理人，民法第1086條定有明文。
    而上開法律規定之立法理由第3 項係謂：本條第2 項所定「
    依法不得代理」係採廣義，包括民法第106 條禁止自己代理
    或雙方代理之情形，以及其他一切因利益衝突，法律上禁止
    代理之情形。 
二、本件聲請意旨略以：聲請人甲○○為未成年人丙○○之父，丙○○
    之母魯倇翎於民國109年12月29日死亡，丙○○繼承魯倇翎如
    附表所示不動產，茲因聲請人欲以新臺幣1,200萬元向丙○○
    購買如附表所示不動產，以利丙○○清償繼承自魯倇翎之債務
    ，惟聲請人為丙○○之法定代理人，為辦理如附表所示不動產
    之買賣事宜時，因聲請人與未成年人同為買賣契約當事人，
    違反民法禁止自己代理之規定，而有利益衝突，致聲請人無
    法辦理，爰聲請選任未成年人丙○○之舅舅乙○○為該未成年人
    於辦理如附表所示不動產買賣事件之特別代理人等語。
三、經查聲請人之主張，業據提出戶籍謄本、土地登記第一類謄
    本、特別代理人同意書、買賣契約書、存摺、存款憑條及借
    據等為憑，自堪認聲請人之主張為真實。本院考量關係人乙○○為未成年人丙○○之舅舅，誼屬至親，且表明同意擔任未成
    年人之特別代理人，未成年人亦同意由乙○○擔任其特別代理
    人。本院認聲請人之聲請於法尚無不合，應予准許，故裁定
    如主文所示。又未成年子女因繼承取得之財產，非為其利益
    ，不得處分之，民法第1087條、第1088條有所明定，故未成
    年人出售遺產應注意不得損及未成年子女之利益，附此敘明
    。
四、爰裁定如主文。
中　　華　　民　　國　　111 　年　　1 　　月　　7 　　日
                        家事庭法  官  張淑芬
以上正本係照原本作成。 
如不服本裁定應於送達後10日內向本院提出抗告狀，並繳納抗告
費新台幣1,000元。
中　　華　　民　　國　　111 　年　　1 　　月　　7 　　日
                              書記官  邱信璋 
附表：
一、桃園市○○區○○段○0000地號、所有權人丙○○、權利範圍全部
    。
二、桃園市○○區○○段○0000地號、所有權人丙○○、權利範圍全部
    。